

\vspace{3.5em}
\noindent \begin{minipage}{\textwidth}
\stepcounter{mallinumber}
\noindent \textbf{Tüüpsõnamall \arabic{mallinumber}\,\vadja{leipe}}\\

\begin{sideways}
\begin{tabular}{l l}
muutvormimall & tunnused \\
\hline
\underline{lei}\,$\oplus$\,pe & \textsc{ sg nom } \\
\underline{lei}\,$\oplus$\,vä & \textsc{ sg gen } \\
\underline{lei}\,$\oplus$\,pä & \textsc{ sg par } \\
\underline{lei}\,$\oplus$\,päse & \textsc{ sg ill } \\
\underline{lei}\,$\oplus$\,vez & \textsc{ sg ine } \\
\underline{lei}\,$\oplus$\,vess & \textsc{ sg ela } \\
\underline{lei}\,$\oplus$\,velle & \textsc{ sg all } \\
\underline{lei}\,$\oplus$\,vell & \textsc{ sg ade } \\
\underline{lei}\,$\oplus$\,velt & \textsc{ sg abl } \\
\underline{lei}\,$\oplus$\,vessi & \textsc{ sg tra } \\
\underline{lei}\,$\oplus$\,vessaa & \textsc{ sg ter } \\
\underline{lei}\,$\oplus$\,veka & \textsc{ sg com } \\
\underline{lei}\,$\oplus$\,ved & \textsc{ pl nom } \\
\underline{lei}\,$\oplus$\,pije & \textsc{ pl gen } \\
\underline{lei}\,$\oplus$\,piit & \textsc{ pl par } \\
\underline{lei}\,$\oplus$\,piise & \textsc{ pl ill } \\
\underline{lei}\,$\oplus$\,piiz & \textsc{ pl ine } \\
\underline{lei}\,$\oplus$\,piiss & \textsc{ pl ela } \\
\underline{lei}\,$\oplus$\,piille & \textsc{ pl all } \\
\underline{lei}\,$\oplus$\,piill & \textsc{ pl ade } \\
\underline{lei}\,$\oplus$\,piilt & \textsc{ pl abl } \\
\underline{lei}\,$\oplus$\,piissi & \textsc{ pl tra } \\
\underline{lei}\,$\oplus$\,piissaa & \textsc{ pl ter } \\
\underline{lei}\,$\oplus$\,pijka & \textsc{ pl com } \\
\end{tabular}
\end{sideways}
\captionof{table}{Tüüpsõnamall \arabic{mallinumber}\,\vadja{leipe} ekstraheeritud muutvormimallid.}
\label{tab:tüüpsõnamall-leipe}

\end{minipage}

 
\vspace{1em}
\noindent Tüüpsõnamall \vadja{leipe} ei hõlma teisi lekseeme vormi\-sõnastikus.
